臺灣桃園地方法院交通事件裁定　　　　　　　　九十一年度交聲字第一九四號
　　異　議　人
　　即受處分人　甲○○
右列受處分人因違反道路交通管理處罰條例案件，不服交通部公路局新竹監理所桃園
監理站中華民國九十一年三月六日桃監裁五字第五二－Ｄ九Ｂ二四三一七０號裁決，
聲明異議，本院裁定如左：
    主      文
異議駁回。
    理      由
一、聲明意旨略以：原處分機關以異議人於民國九十年十一月一日凌晨一時四十分許
    ，駕駛五Ｌ－八七八七號自小客車行經桃園市○○路、中山路前，有駕車肇事致
    人受傷而逃逸之違規情事，乃依道路交通管理處罰條例第六十二條第一項、第六
    十七條第一項規定，裁處吊銷異議人駕駛執照並終身不得考領。惟係緣於事發當
    時因異議人車內音響之音亮稍高，故不知已擦撞到被害人鄭寶玉騎駛之機車，致
    而未下車處理，後經警通知始悉此事，異議人實非故意肇事逃逸，原裁決顯有不
    當，為此聲明異議云云。
二、按汽車駕駛人，駕駛汽車肇事致人受傷或死亡，應即採取救護或其他必要措施，
    並向警察機關報告，不得駛離；違者吊扣其駕照三個月至六個月；逃逸者吊銷駕
    駛執照，且終身不得考領駕駛執照，道路交通管理處罰條例第六十二條第一項、
    第六十七條第一項分別定有明文。經查，異議人於九十年十一月一日凌晨一時十
    分許，駕駛五Ｌ－八七八七號自小客車，沿桃園市○○路由龜山往中壢方向行駛
    ，途經該路與中正路交岔路口欲左轉進入中正路之際，與沿中山路對向直行而來
    之由鄭寶玉騎駛之ＦＫ六－九０七號機車發生碰撞。鄭女頓時人、車倒地，因而
    於右大腿及右膝均受有傷害，事發後，異議人並未下車處理，隨逕自駕車駛離現
    場，嗣警方係根據鄭寶玉提供之車號始循線查獲異議人等情，業據證人鄭寶玉於
    警訊及本院調查時，證人即處理本件車禍之警員林端吉於本院調查時，各證述甚
    詳，且經異議人於警訊時供明，此外，復有警製道路交通事故調查報告表一份、
    現場照片一幀、異議人車損照片三幀在卷可憑，據而堪認異議人果有於右揭時、
    地，駕車肇事致人受傷後，旋驅車駛離現場之情無疑。次查，車禍發生後，於異
    議人所駕自小客車右側前、後門留有明顯之擦撞痕跡，自右後視鏡下方之前車門
    處延伸至後車門近Ｃ柱下方部位，此同有卷存異議人之車損照片可按。擦撞痕跡
    既為如此之長，可見二車並非單點碰撞，而係有較長時間之擦觸，抑且，力道非
    輕，因之，於事發當時，異議人之自小客車必產生相當激烈之震動，除此之外，
    亦同時造成鉅量之聲響，再參諸自小客車之鈑件為金屬材質，係良好之導體，碰
    撞聲響勢必經由鈑件迅即傳至車內，甚且，車室內為密閉空間，聲響不致消散，
    是以復在密閉之車室經內壁之振盪共鳴下，有如迴聲之加乘作用效果，聲響當更
    形轉鉅，其分貝數要不致低於車內音響之音亮，由是，茲異議人在左轉途中，其
    車內忽有鉅量之碰撞聲響出現，同時並伴有激烈之車身震動，兼臨此二狀，則其
    殊有不知係與他車發生車禍之理？又既知已有事端橫生，竟未下車處理反而逕自
    駕車駛離現場，從而其係意在匿蹤以避責之情，灼然極明。異議人辯稱因當時車
    內音響之音亮稍高，故不知已擦撞到被害人之機車，並非故意肇事逃逸云云，顯
    違事實，不足採信。準此，原處分機關援引首揭法條規定，裁處吊銷異議人駕駛
    執照並終身不得考領，於法洵屬有據。異議人猶執前詞，任意指摘原處分不當，
    非有理由，應予駁回。
三、依道路交通管理處罰條例第八十七條第二項、道路交通案件處理辦法第十九條，
    裁定如主文。
中      華      民      國    九十一    年      六      月     十八     日
                              臺灣桃園地方法院交通法庭
                                  法  官  蔡  榮  澤
右正本證明與原本無異。
如不服本裁定，應於裁定送達後五日內向本院提出抗告狀。
                                  書記官  何  慧  娟
中        華        民        國   九十一   年    六    月    十九    日
